【裁判字號】    91,上訴,1192
【裁判日期】    920123
【裁判案由】    毒品危害防制條例
【裁判全文】
臺灣高等法院臺南分院刑事判決            九十一年度上訴字第一一九二號    Ｇ
      上  訴  人
      即  被  告  甲  ○  ○
      指定辯護人  本院公設辯護人  乙  ○  ○
右上訴人因違反毒品危害防制條例案件，不服臺灣台南地方法院九十一年度訴字第四
三號中華民國九十一年八月二十七日第一審判決（起訴案號：臺灣台南地方法院檢
察署九十年度偵字第八八四二號），提起上訴，本院判決如左：
      主      文
原判決撤銷。
甲○○無罪。
      理      由
一、公訴意旨略以：被告甲○○曾於民國八十一年十一月間，因違反麻醉藥品管理條
    例案件，經臺灣臺南地方法院判處有期徒刑二年八月確定，八十三年一月十八日
    入監服刑，八十四年四月間，第一次假釋出獄，又於八十四年七月至十月間，因
    違反槍砲彈藥刀械管制條例、麻醉藥品管理條例與逃亡等案件，經同法院判處有
    期徒刑三月、五月、一年二月及本院判處有期徒刑七月確定，經裁定應分別執行
    有期徒刑一年五月與九月，於八十六年一月三日起服刑二年四月與殘刑一年二月
    二日，再於八十七年十月間，第二次假釋出獄，迄八十八年十二月二十日假釋期
    滿，甲○○仍不知悔改，除自行繼續施用第二級毒品安非他命（已於九十一年一
    月三十日強制戒治期滿）外，於八十九年十一月二十九日停止戒治後，復基於販
    賣安非他命概括犯意，以0000000000號呼叫器為連絡工具，於九十年
    七月十八日、二十五日與八月一日，在台南市○○街○段一八八巷一號四樓住處
    樓下附近，以每小包一千元代價，先後多次販賣第二級毒品安非他命給蘇啟明施
    用，每次一小包，迄同年八月五日凌晨一時十分許，為警在上開住處查獲並扣得
    甲○○持有第二級毒品安非他命二小包（分別重約一．五公克與０．三公克）、
    分裝夾鍊袋四十三個、塑膠提撥管一支、玻璃球一個與燈泡兩個，因認甲○○犯
    有毒品危害防制條例第四條第二項之販賣第二級毒品罪嫌云云。
二、訊據上訴人即被告甲○○矢口否認有販賣安非他命給蘇啟明之犯行，辯稱：上開
    為警查獲之分裝夾鏈袋係朋友「平仔」忘記帶走，扣案之安非他命係蘇啟明與伊
    共同非法施用，伊沒有販賣。蘇啟明既然知道伊家住那裡，伊何需與蘇某約在伊
    家樓下附近交易？所有指控都是蘇啟明片面之詞。如果伊有賣安非他命不可能讓
    蘇啟明知道伊家住那裡等語。
三、公訴人認被告犯有毒品危害防制條例第四條第二項之販賣第二級毒品罪嫌無非以
    蘇啟明於警訊及檢察官偵訊時指證甚詳為其唯一論據。
四、然查：蘇啟明與被告於同年八月五日凌晨一時三十分許，在被告甲○○上開住處
    為警當場查獲，當時其係在被告住處施用安非他命，而證人林曉芬即被告當時之
    同居女友於原審證稱，蘇啟明偶爾會到其上開住處施用安非他命或聊天等語，足
    見被告與蘇啟明兩人並不陌生。又若被告係販賣安非他命之人，豈可能再提供住
    處給予蘇啟明施用以增加被補之風險？而蘇啟明於警訊時固指稱其於九十年七月
    十八日、二十五日與八月一日共三次向被告購買安非他命，然蘇啟明既能在被告
    住處施用安非他命，即表示兩人關係匪淺，要向被告購買安非他命，大可登堂入
    室，又何須約在被告住處附近交易？而本件查獲之扣押物安非他命二小包（分別
    重約一‧五公克、○‧三公克）、分裝夾鏈袋四十三個、塑膠提撥管一支、玻璃
    球一個、燈泡兩個，其中安非他命係毒品惟被告有施用安非他命習慣，其持有安
    非他命乃當然之理，而分裝夾鏈袋固可供分裝安非他命之用，然亦可供自己施用
    安非他命之用，非必然係供販賣之用，況被告未被查獲通常用以販賣安非他命所
    用之磅秤等物，尚難以扣押之物即推論被告有販賣安非他命之事實。又證人蘇啟
    明於警訊供稱其係打被告之呼叫器0000000000號與被告約定購買安非
    他命，於原審則稱係以行動電話聯絡，嗣又改稱係以呼叫器聯絡；對於購買次數
    ，先則謂購買三次，嗣又改稱購買一、二次，所供前後不一，且無證據佐證其所
    供不利被告之證言為真正，尚難僅憑其分歧之供述驟入人於罪。此外，複查無被
    告有販賣安非他命犯行，即屬不能證明被告犯罪。
五、原審疏未詳查，遽認被告有販賣安非他命之犯行，並加以論罪科刑，容有未洽。
    被告上訴意旨，指摘原判決採證不當，為有理由，自應由本院將原判決撤銷，改
    諭知被告無罪之判決。
據上論斷，應依刑事訴訟法第三百六十九條第一項前段、第三百六十四條、第三百零
一條第一項判決如主文。
本案經檢察官羅清溪到庭執行職務。
中    華    民    國      九十二      年      一      月      二十三    日
                                  臺灣高等法院臺南分院刑事第二庭
                                      審判長法官  游    明    仁
                                            法官  陳    清    溪
                                            法官  蘇    重    信
右正本證明與原本無異。
檢察官如不服本判決，應於判決送達後十日內向本院提出上訴書。
                                      法院書記官  李    珍    鳳
中    華    民    國      九十二      年      一      月      二十四    日


司法院資訊處製作；財團法人民間司法改革基金會備份。
